【裁判字號】    97,上訴,4738
【裁判日期】    971030
【裁判案由】    偽造文書
【裁判全文】
臺灣高等法院刑事判決                97年度上訴字第4738號
上  訴  人  臺灣基隆地方法院檢察署檢察官
上  訴  人
即  被  告  甲○○
上列上訴人因偽造文書案件，不服臺灣基隆地方法院97年度訴字
第1068號，中華民國97年8月29日第一審判決 （起訴案號：臺灣
基隆地方法院檢察署97年度偵字第1297號），提起上訴，本院判
決如下：
    主  文
上訴駁回。
    理  由
一、按刑事訴訟法第350條、第361條、第362條、第367條規定，
    不服地方法院之第一審判決而上訴者，須提出上訴書狀，並
    應敘述具體理由，為上訴必備之程式；其所提出之書狀未敘
    述上訴理由，或僅曾以言詞陳述上訴理由者，均應於上訴期
    間屆滿後20日內補提理由書於第一審法院。惟原審法院對上
    訴書狀有無記載理由，僅應為形式上之審查，認有欠缺，且
    未據上訴人自行補正者，始應定期間先命補正，至於上訴理
    由是否具體，係屬第二審法院審查範圍，不在命補正之列。
    （參照刑事訴訟法第361 條之立法意旨）倘上訴人已提出上
    訴理由，但所提非屬具體理由者，應由第二審法院以上訴不
    合法律上之程式，判決駁回之。而所謂具體理由，必係依據
    卷內既有訴訟資料或提出新事證，指摘或表明第一審判決有
    何採證認事、用法或量刑等足以影響判決本旨之不當或違法
    ，而構成應予撤銷之具體事由，始克當之；倘僅泛言原判決
    認定事實錯誤、違背法令、量刑失之過重或輕縱，而未依上
    揭意旨指出具體事由，或形式上雖已指出具體事由，然該事
    由縱使屬實，亦不足以認為原判決有何不當或違法者，皆難
    謂係具體理由，俾與第二審上訴制度旨在請求第二審法院撤
    銷、變更第一審不當或違法之判決，以實現個案救濟之立法
    目的相契合，並節制濫行上訴（最高法院97年度台上字第89
    2 號裁判意旨參照）。又刑罰之量定，本為法院得依職權自
    由裁量之事項，苟於法定刑度之內，予以量定，且客觀上並
    無明顯濫權之情形者，自不容當事人任憑主觀意見，指摘其
    違法、失當。是原判決倘就如何量定其宣告刑之理由，已敘
    明審酌之因素，被告置若罔聞，僅泛詞指摘量刑過重，而未
    提出證據資料，以供審查，自難認為其理由已經明確、具體
    ，足以影響判決本旨之不當或違法，而構成應予撤銷或變更
    之具體事由，則所提上訴，即非適法。
二、經查：本件原判決依上訴人即被告甲○○於偵查中及原審法
    院審理時之自白、證人即告訴代理人乙○○、被害人吳文騫
    之證述、卷附之工程承攬合約書影本、臺灣桃園地方法院96
    年度桃簡字第 342號民事簡易判決、證人吳文騫之入出境查
    詢結果瀏覽表等為據，認定被告確有基於概括之犯意而連續
    行使偽造私文書之犯行，因而論處被告連續行使偽造文書罪
    ，量處有期徒刑2年，減刑為有期徒刑1年。檢察官及被告均
    不服原判決，提起上訴。檢察官上訴意旨認被告甲○○犯行
    重大，原審僅量處有期徒刑 2年，難令告訴人甘服，遂請求
    檢察官提起上訴云云；而被告上訴意旨認昌慶公司有已完工
    部分之工程款挹注，毫無損失可言，原判決遽科重刑，實難
    甘服，且尚需照顧年邁多病之雙親，請求從輕發落，並諭知
    緩刑云云。惟詳閱原審準備程序及簡式審判程序筆錄，被告
    就起訴書所載之偽造印章以外其他事實均為認罪之陳述，並
    同意賠償昌慶公司（見原審卷第17、18、26、27頁），且於
    偵查中亦自承偽造三統營造有限公司大章及負責人吳文騫私
    章（見96年度他字第993號偵查卷第 14頁），被告上訴空言
    否認造成昌慶公司之損害，顯與卷證內容不符，委無可採。
    原判決並審酌被告為圖一己之私利及方便，犧牲三統營造有
    限公司及負責人吳文騫之商譽，造成告訴人昌慶公司鉅大之
    損害，觀念實有偏差，併考量其犯罪手段、品行、智識程度
    及犯後態度等一切情狀，量處有期徒刑 2年，減刑為有期徒
    刑 1年，經核均無違誤，所為量刑亦屬允當，並無失之過輕
    或過重之情形。公訴人、被告上訴之意旨非但空泛無據，亦
    未依卷內既有訴訟資料或提出新事證，指摘或表明原審判決
    有何採證認事、用法或量刑等足以影響判決本旨之不當或違
    法，構成應撤銷之具體事由，難認已提出具體之上訴理由，
    揆諸上開規定，其上訴顯屬違背法律上之程式，應予駁回，
    並不經言詞辯論為之。
據上論斷，應依刑事訴訟法第367條前段、第372條，判決如主文
。
中    華    民    國    97    年    10    月    30    日
                  刑事第二庭審判長法  官  洪光燦
                                  法  官  林恆吉
                                  法  官  宋明蒼
以上正本證明與原本無異。
如不服本判決，應於收受送達後十日內向本院提出上訴書狀，其
未敘述上訴之理由者並得於提起上訴後十日內向本院補提理由書
（均須按他造當事人之人數附繕本）。
                                  書記官  駱麗君
中    華    民    國    97    年    10    月    30    日


司法院資訊處製作；財團法人民間司法改革基金會備份。
